【裁判字號】    97,交抗,1046
【裁判日期】    970826
【裁判案由】    違反道路交通管理處罰條例
【裁判全文】
臺灣高等法院交通事件裁定            97年度交抗字第1046號
抗  告  人
即受處分人  甲○○
上列抗告人因違反道路交通管理處罰條例案件，不服臺灣板橋地
方法院，中華民國97年7月10日所為裁定（97年度交聲字第809號
），提起抗告，本院裁定如下：
    主  文
抗告駁回。
    理  由
一、原裁定意旨略以：本件受處分人甲○○所有之車號GJN－413
    號普通重型機車，於民國96年12月21日15時12分許，在臺北
    市○○○路○段106號，因「在設有禁止停車標誌之處所停車
    」違規，由臺北市停車管理處交通助理員拍照採證後，依道
    路交通管理處罰條例第56條第1項第4款規定，以北市交停字
    第1AB937446號舉發違反道路交通管理事件通知單逕行舉發
    ，由原處分機關交通部公路總局台北區監理所板橋監理站裁
    處罰鍰新臺幣（下同）600元之處分。查異議人確有在禁止
    停車標誌之處所停車之違規行為，原處分機關據以裁罰，並
    無違誤，異議應予駁回等語。
二、抗告意旨略以：法官認為台北市停車管理處未在騎樓規劃機
    車停車位，不看抗告人所拍攝之照片，除了抗告人被舉發之
    位置外，還有旁邊有劃出機車停車格停放一排機車，而且台
    北市停車管理處也回函給抗告人告知經他們派員現場實地勘
    查，違規事實不甚明確，故同意撤銷舉發（見北市交停字第
    1AD188452號舉發違規通知單及北市停四字第09732955000號
    台北市停車管理處書函），連執行單位到現場查看都覺得違
    規事實不明確，原審卻認定有違規，令人難以信服，請法官
    仔細看清楚相片內之違規地點，是否有被塗銷機車停車格，
    以還抗告人清白云云。
三、按「汽車駕駛人停車時，有下列情形之一者，處新臺幣600
    元以上1,200 元以下罰鍰：四、在設有禁止停車標誌、標線
    之處所停車」，道路交通管理處罰條例第56條第1 項第4 款
    規定甚明；次按「汽車臨時停車時，應依下列規定：一、橋
    樑、隧道、圓環、障礙物對面、鐵路平交道、人行道、行人
    穿越道、快車道等處，不得臨時停車」、「汽車停車時，應
    依下列規定：一、禁止臨時停車處所不得停車。... 四、設
    有禁止停車標誌、標線之處所不得停車。」，道路交通安全
    規則第111條第1項第2款、第112條第1項第1款、第4款分別
    定有明文，是汽車駕駛人停車時，自應遵行。
四、本院查：
(一)抗告人甲○○所有之車號GJN-413號普通重型機車，於96年1
    2月21日15時12分許，在臺北市○○○路○段106號，因有「
    在設有禁止停車標誌之處所停車」之違規行為，為臺北市停
    車管理處交通助理員逕行舉發等情，有採證照片2幀、臺北
    市政府交通局北市交停字第1AB937446號舉發違反道路交通
    管理事件通知單1紙在卷可稽。
(二)本件抗告人於原審及抗告意旨均辯稱：係因店家私自將機車
    格塗銷，而被誤開罰單云云，惟查觀諸卷本件採證照片2幀
    ，打印日期為96年12月21日15時12分，正是本件舉發之時點
    ，舉發地點即抗告人機車停放之騎樓位置地面上明顯可見並
    無劃設任何白線機車停車格遭私人塗銷之情形，且長安東路
    2 段100號至118之5號之路段，共設置4處「騎樓禁止停車」
    之標誌牌，足供騎駕人遵循辨識；又查，長安東路2段（建
    國北路至松江路），於96年4月10日原實施「人行道禁止停
    車管制」措施，並自96年7月31日起實施「騎樓禁止停車」
    ，同時取消人行道禁停，且臺北市停車管理處未在騎樓規劃
    機車停車位，此有臺北市停車管理處97年6月27日北市停四
    字第09733568400號書函暨附本件舉發違規之彩色採證照片2
    幀、標示出違規地點與禁止停車標誌設之平面圖、「機車退
    出騎樓實施路段、時間表」各1紙存卷可稽（見原審卷第22-
    26頁）。是以，抗告人前揭所辯遭店家塗銷機車格，顯與事
    實不符，難以採信。又禁止停車標誌設置之旨，乃揭示該路
    段已實施機車全面退出騎樓、人行道之停放管制，路權回歸
    行人專用，故抗告人所有之機車所停放之前開處所已全面禁
    止停車（設有騎樓、人行道禁止停車，機慢車停放區除外之
    標誌牌面），故該機車停放於上開騎樓係屬違規行為至為明
    確。
(三)至於抗告人於原審所提出現場劃有白線機車停車格之照片數
    幀，惟依據台北市停車管理處97年6月27日北市停四字第097
    33568400號書函，明確指出該處並未在騎樓規劃機車停車位
    ，則台北市停車管理處既未在騎樓規劃機車停車位，是抗告
    人辯稱係遭店家塗銷白線機車格，即與客觀事實有間，難以
    採信。況且從抗告人被舉發違規停車之照片中，明顯可見抗
    告人所有之GJN-413號普通重型機車，舉發當時並未停放在
    該白線停車格內，顯與其於96年12月28日拍攝之照片 (原審
    卷第20頁)劃有停車格之位置不同。又前揭路段自96年7月31
    日已實施機車全面退出騎樓之停放管制，路權則回歸行人專
    用，並於道路沿線設有禁止停車標誌牌，騎樓均禁止停放車
    輛，並有媒體大幅宣傳公告周知，抗告人對其96年12月21日
    於騎樓停車之違規行為，自無從諉為不知。
(四)另抗告人舉出台北市停車管理處北市停四字第09732955000
    號函，認為抗告人所有GJN-413號重型機車於97年5月7日停
    放長安東路2段100 號周邊，因違規事實不甚明確，該處同
    意從寬認定撤銷舉發云云，惟查，抗告人所提上開函文，為
    另案違規停車之案件（臺北市政府警察局舉發違反道路交通
    管理事件通知單案號：北市交停字第1AD188452號），該案
    機車停放之地點為長安東路二段100號週邊，亦與本案為長
    安東路二段106號騎樓，不盡相同，不能比附援引，據以推
    翻上開違規事實之認定。
五、從而，原審認抗告人確有在禁止停車標誌之處所停車之違規
    行為，原處分機關據以援引道路交通管理處罰條例第56條第
    1項第4款，裁處異議人罰鍰新臺幣600元，與法並無不合，
    因而裁定異議駁回，並無違法或不當之處。抗告人仍執陳詞
    ，空言否認違規，核無理由，抗告應予駁回。
據上論結，應依道路交通案件處理辦法第26條，刑事訴訟法第41
2條，裁定如主文。
中    華    民    國    97    年    8     月    26    日
                  刑事第十七庭  審判長法  官  趙功恆
                                      法  官  高明哲
                                      法  官  陳世宗
以上正本證明與原本無異。
不得再抗告。
                                      書記官  魏汝萍
中    華    民    國    97    年    8     月    26    日


司法院資訊處製作；財團法人民間司法改革基金會備份。
